【裁判字號】    89,易,3090
【裁判日期】    891219
【裁判案由】    恐嚇
【裁判全文】
臺灣高雄地方法院刑事判決                        八十九年度易字第三九號
    公  訴  人  臺灣高雄地方法院檢察署檢察官
    被      告  乙○○
                丙○○  律師
右列被告因恐嚇案件，經檢察官提起公訴（八十九年度偵字第一三０二五號），本院
判決如左：
    主  文
乙○○以加害生命之事，恐嚇他人致生危害於安全，處有期徒刑參月，如易科罰金，
以參佰元折算壹日。
    事  實
一、乙○○為高雄縣警察局六龜分局之警員，因其父黃信雄另案控告鄰人朱天生妨害
    自由案件（本院八十九年度易字第八四七號），於八十九年三月十四日上午十時
    三十分許，在高雄縣鳳山市○○路一百號本院鳳山簡易庭開庭審理，甲○○在該
    法庭一樓大樓等候欲為朱天生作證時，乙○○竟上前對甲○○恫稱：「你不要做
    證人，我知道你家住哪裡，我是帶槍之員警」等語，甲○○聞言後心生畏懼，致
    生危害於甲○○之安全。
二、案經甲○○訴由高雄縣警察局鳳山分局報請台灣高雄地方法院檢察署檢察官偵查
    起訴。
    理    由
一、訊據被告乙○○矢口否認有何恐嚇犯行，辯稱：被告乙○○家人因住家隔壁遭曾
    月玉開設卡拉ＯＫ長期妨害安寧，遂向管區警員莊惠明檢舉，因莊某與曾女友好
    ，因此檢舉無效，改向分局檢舉，莊某則因此遭警局處分而與乙○○家人結怨，
    而朱天生亦為曾月玉之鄰居且與曾女交好，其為曾女開設卡拉ＯＫ之事亦曾幫曾
    女出頭，遂展開對乙○○家人一連串報復，譬如丟擲花瓶至被告住家二樓及破壞
    被告門前汽車等，被告父親黃信雄始對朱天生提出妨害自由告訴（即本院八十九
    年度易字第八四七號案件），惟該案於八十九年三月十四日開庭審理時，出庭之
    證人係莊惠明警員，並非甲○○，且朱天生也從未聲請法院傳訊甲○○，被告亦
    不認識甲○○，何能知曉沈某要出庭作證甚至在法庭恐嚇，而本件證人莊惠明及
    朱天生與被告素有仇怨，除上述妨害自由案件外，在八十八年被告家人尚與曾月
    玉、沈能強（即告訴人甲○○之兄）、莊惠明發生傷害事件，又豈能期待其等為
    客觀公正之證言？況證人莊惠明、朱天生及被害人甲○○對被告恐嚇之說詞用語
    並不完全一致，亦啟人疑竇云云。惟查，前開事實，業據告訴人甲○○於警訊及
    偵、審中指述綦詳，並經證人朱天生於偵查中證稱：「因為被告父親告我妨害自
    由，甲○○前往要去做不在場證明，當時沈某在看告示牌，乙○○從後面過來說
    你不要做證，我是配槍警員，隨時都有槍，你家住哪裡我知道，你給我小心，導
    致甲○○沒有幫我作證，當天我上午十一點半就陪甲○○到鳳山市忠孝派出所備
    案」，及證人莊惠明、莊進參於本院審理時分別到庭證稱：「八十九年三月十四
    日上午我有到簡易法庭去，因朱天生要來開庭，我過來關心，當時我們在電梯口
    聊天，被害人甲○○在民事第一法庭外面看法院平面圖，被告乙○○走到他後面
    ，我離被害人甲○○距離約三、四步，我聽到乙○○說，你如果要幫朱天生作證
    ，不用亂講話，我是有帶槍的，我也知道你家住哪裡，甲○○就走過來說他被恐
    嚇了，我就跟他說我有聽到」、「當天我是因朱天生的案子過來作證，我當時是
    與朱天生、甲○○一同到法院來，是我開車的，到達後我去停車，他們先進去，
    開完庭後我聽甲○○說他被被告恐嚇，當天乙○○也有在法院，證人莊惠明也有
    來法院，我有跟被害人去報案」等語明確，且有派出所受理各類案件紀錄表一份
  附於偵查卷可稽，復經本院調取本院八十九年度易字第八四七號刑事卷宗核閱後
    ，得知八十九年三月十四日上午該案確實有於本院鳳山簡易庭開庭審理。觀諸告
    訴人所指述被告恐嚇之言詞，與證人朱天生、莊惠明所述證詞雖略有出入，然其
    語意大致相符，而此事發生距今有相當時日，一般人在正常情況下對於口頭之話
    語本來記憶即無法相當清晰，自然不能因上開證人、被害人之用詞略有出入而認
    其等所述不實。又被告雖稱證人朱天生、莊惠明與其素有怨隙，縱係屬實，亦不
    能當然認為其等之證詞係蓄意誣陷，況另證人莊進參所為證詞亦與上述二證人所
    述大致相符，而告訴人甲○○與被告並無何仇怨，又豈會為達誣陷被告之目的，
    與證人朱天生等共謀為不實之指訴？又告訴人於八十九年三月十四日開庭審理當
    天，既係與證人朱天生一同前來，被告自然明顯可知告訴人係朱天生之友人，為
    免告訴人前去為朱天生有利之證詞，被告出言恐嚇告訴人並不違常情，被告事先
    與告訴人是否認識，顯然與被告所涉犯行並無直接關聯。本件事證業臻明確，被
    告空言否認，實不足採，其犯行堪以認定。
二、核被告所為，係犯刑法第三百零五條之恐嚇罪。爰審酌被告身為員警，竟知法犯
    法，犯後又未坦承犯行等一切情狀，依法量處如主文所示之刑，並諭知易科罰金
    之折算標準。
據上論斷，應依刑事訴訟法第二百九十九條第一項，刑法三百零五條、第四十一條，
罰金罰鍰提高標準條例第一條前段、第二條，判決如主文。
中      華      民      國      八十九      年    十二    月    十九    日
                                  臺灣高雄地方法院刑事庭
                                      法  官    吳  宏  榮
右正本證明與原本無異。
如不服本判決，應於判決送達後十日內，向本院提出上訴狀。
                                      書記官    呂  怜  勳
中      華      民      國      八十九      年    十二    月    十九    日
附錄本案論罪科刑法條：
刑法第三百零五條
以加害生命、身體、自由、名譽、財產之事恐嚇他人，致生危害於安全者，處二年以
下有期徒刑、拘役或三百元以下罰金。


司法院資訊處製作；財團法人民間司法改革基金會備份。
